【裁判字號】    97,毒再,1
【裁判日期】    970507
【裁判案由】    再審
【裁判全文】
臺灣板橋地方法院刑事裁定               97年度毒再字第1號
聲  請  人  臺灣板橋地方法院檢察署檢察官
被      告  甲○○
上列被告因違反毒品危害防制條例案件，經檢察官聲請送觀察、
勒戒（96年度聲觀字第503 號），由本院於96年3 月30日以96年
度毒聲字第643 號裁定觀察、勒戒後，復經檢察官聲請重新審理
，由本院於96年12月31日以96年度毒聲再字第10號裁定重新審理
，本院更為裁定如下：
    主  文
聲請駁回。
    理  由
一、聲請意旨略以：被告甲○○基於施用第二級毒品之犯意，於
    民國95年12月20日為警採尿回溯96小時內某時點，在不詳處
    所，以不詳之方式施用第二級毒品甲基安非他命，嗣於95年
    12月19日晚上11時50分許，在臺北市萬華區○○○路11號4
    樓之2 （聲請書誤載為臺北縣板橋市○○街36之5 號馥麗旅
    店505 號房內）為警查獲。訊據被告雖否認上揭犯行，惟查
    被告為警查獲時所採集之尿液，經送驗結果呈安非他命類陽
    性反應，有臺灣檢驗科技股份有限公司出具之濫用藥物尿液
    檢驗報告一件附卷可稽，被告所辯顯不足採，其施用毒品犯
    行堪予認定。爰依毒品危害防制條例第20條第1 項及觀察勒
    戒處分執行條例第3 條第1 項規定，聲請裁定將被告送勒戒
    處所觀察、勒戒等語。
二、本件被告甲○○堅決否認有何施用毒品犯行，辯稱：伊未於
    95年12月19日晚上11時50分許，在臺北市萬華區○○○路11
    號4 樓之2 為警查獲，亦未曾上過警局等語。經查，真實姓
    名年籍不詳之人所冒名之「甲○○」因施用毒品案件於上揭
    時、地為警查獲後，於95年12月20日經警採集尿液，於警詢
    時冒用甲○○名義應訊，其尿液經送驗後，呈甲基安非他命
    陽性反應，經臺北縣政府警察局新店分局移送臺灣板橋地方
    法院檢察署檢察官偵辦，嗣經本院於96年3 月30日以96年度
    毒聲字第643 號裁定應送勒戒處所觀察、勒戒之情，有臺北
    縣政府新店分局偵查隊95年12月20日調查筆錄、本院裁定書
    、被告甲○○臺灣高等法院被告前案紀錄表各一件在卷可憑
    ，並有內政部警政署刑事警察局96年11月19日刑紋字第0960
    172971號鑑定書一件可資佐證，足認被告甲○○係遭真實姓
    名年籍不詳之人冒名，被告甲○○並無任何施用毒品犯行，
    自不應對其裁定施以觀察、勒戒。從而，聲請人依毒品危害
    防制條例第20條第1 項及觀察勒戒處分執行條例第3 條第1
    項規定，聲請裁定令被告甲○○入勒戒處所觀察、勒戒，於
    法即屬無據，其聲請為無理由，應予駁回。
三、依刑事訴訟法第220 條，裁定如主文。
中    華    民    國    97    年    5     月    7     日
                  刑事第一庭    法  官  張江澤
以上正本證明與原本無異。
如不服本裁定，應於裁定送達後5日內，向本院提出抗告狀。
                                書記官  林怡秀
中    華    民    國    97    年    5     月    7     日


司法院資訊處製作；財團法人民間司法改革基金會備份。
